【裁判字號】    89,易,1227
【裁判日期】    890105
【裁判案由】    竊盜
【裁判全文】
臺灣屏東地方法院刑事判決                        八十九年度易字第一二二七號
    公  訴  人  臺灣屏東地方法院檢察署檢察官
    被      告  甲○○
右列被告因竊盜案件，經檢察官提起公訴（八十九年度偵字第三八八二號、第四○三
四號），本院判決如左：
    主  文
甲○○連續攜帶兇器竊盜，累犯，處有期徒刑拾月。
扣案之檳榔刀壹支，沒收。
    事  實
一、甲○○於民國八十六年間因違反麻醉藥品管理條例案件，經臺灣高雄地方法院判
    處有期徒刑六月，於八十七年九月七日執行完畢，猶不知悔改，仍基於意圖為自
    己不法所有之概括犯意，先於八十九年六月初，在屏東縣萬丹鄉○○段乙○○所
    有之檳榔園內，徒手竊取檳榔三芎。復於同年月十二日，在同鄉○○段高屏溪河
    床上戊○○所有之檳榔園內，徒手竊取檳榔二芎。又於同年月二十日，在同鄉○○段河床丙○○所有之檳榔園內，徒手竊取檳榔二芎，得手後均供己食用。嗣又
    於同年七月二日十三時三十分許，攜帶客觀上可為兇器之檳榔刀，在同鄉○○段
    四一四地號丁○○所有之檳榔園內，割取六芎檳榔 (約五○五粒)，得手後尚未
    離開之際，為巡邏之警員當場逮捕，並扣得六芎檳榔及檳榔刀一支。
二、案經屏東縣警察局屏東分局移送臺灣屏東地方法院檢察署檢察官偵查起訴。
    理  由
一、訊據被告甲○○固坦承於八十九年七月二日竊取丁○○所有之檳榔，惟矢口否認
    竊取乙○○、戊○○、丙○○等人之檳榔，辯稱：在刑事局時，警察跟我說，如
    果我不講的話，要申請讓我去強制工作，所以我就隨便帶警察去乙○○等三人之
    檳榔園，說我有偷他們檳榔云云。經查：右揭犯罪事實，業據被告於警訊及偵查
    中坦認屬實，核與被害人乙○○、戊○○、丙○○及丁○○指訴情節相符，此外
    ，復有贓物保領結、扣押物品清單各一紙、照片三紙在卷可稽，事證明確。至被
    告於審判中雖以前詞置辯，惟查：本案被害人乙○○、戊○○及丙○○三人於檳
    榔遭偷竊後，並未報警，而係被告甲○○主動帶同警員前往案發現場等情，業據
    被害人乙○○等三人及查獲之員警劉顯欽到庭證述無訛，則倘被告未偷竊乙○○
    等人之檳榔，何以被告不帶同警員前往其他檳榔園，又何以被告所承認犯案之三
    處地點，確實均曾遭失竊過，足認被告事後翻異前供，顯偽飾卸之詞，委不足採
    ，其犯行堪以認定。
二、核被告所為，係犯刑法第三百二十條第一項之普通竊盜罪及同法第三百二十一條
    第一項第三款之加重竊盜罪。被告前後多次犯行，時間緊接，方法相同，觸犯構
    成要件相同之罪名，顯係基於概括犯意為之，應依連續犯規定論以一罪，並依法
    加重其刑。被告前因違反麻醉藥品管理條例案件，經臺灣高雄地方法院判處有期
    徒刑六月，於八十七年九月七日執行完畢，有卷附被告全國前案紀錄表可按，其
    受有期徒刑之執行完畢，五年以內再犯有期徒刑以上之罪，為累犯，依法遞加重
    其刑。爰審酌被告之品行、犯罪之動機、目的、手段、所造成之損害及犯後猶飾
    詞狡辯，毫無悔意等情狀，量處如主文所示之刑。扣案之檳榔刀一支，為被告所
    為，供其犯罪所用之物，業據其供明在卷，依法宣告沒收。
據上論斷，應依刑事訴訟法第二百九十九條第一項前段、刑法第五十六條、第三百二
十一條第一項第三款、第四十七條、第三十八條第一項第二款，判決如主文。
本案經檢察官鍾和憲到庭執行職務
中      華      民      國      八十九      年    一      月     五     日
                                      臺灣屏東地方法院刑事第一庭
                                          法  官   包梅真
右正本證明與原本無異。
如不服本判決，應於判決送達後十日內，向本院提出上訴狀。
                                          書記官   蔡進吉
中      華      民      國      八十九    年      一      月      九    日
附錄法條
刑法第三百二十一條第一項第三款
犯竊盜罪而有左列情形之一者，處六月以上五年以下有期徒刑：
三  攜帶兇器而犯之者。


司法院資訊處製作；財團法人民間司法改革基金會備份。
